臺灣高雄地方法院交通事件裁定　　　99年度交聲更一字第29號
原處分機關　高雄市政府交通局
異　議　人　潘登科
上列異議人即受處分人因違反道路交通管理處罰條例案件，對於
高雄市政府交通局於民國99年1 月7 日所為之高市交裁字第裁32
-B00000000-0號裁決處分聲明異議，原處分機關不服本院於99年
5 月31日所為99年度交聲字第244 號裁定，提起抗告，經臺灣高
等法院高雄分院以99年度交抗字第286 號裁定撤銷原裁定發回更
審，本院裁定如下：
    主  文
異議駁回。
    理  由
一、異議意旨略以：異議人即受處分人潘登科（下稱異議人）於
    民國98年7 月25日0 時3 分許，因酒後駕駛車牌號碼YU─52
    71號自用小客車，行經高雄市○○○路、德民路口時，經警
    方盤查實施酒測結果達吐氣濃度每公升0.53毫克，予以舉發
    ，嗣原處分機關以異議人前業經交通部公路總局高雄區○○
    ○於○路監理資訊系統/ 駕照吊扣銷查詢畫面登錄吊扣普通
    自用小客車駕照1 年處分（期間為97年12月3 日至98年12月
    2 日止），認定異議人於98年7 月25日之酒醉駕車行為乃屬
    「駕駛執照吊扣期間駕駛汽車，且酒精濃度超過規定標準」
    違規事實明確，而裁處罰鍰新台幣（下同）6 萬元，吊銷普
    通大客車駕駛執照，3 年內禁考之處分，異議人固一時失慮
    於上揭時地酒後駕駛上揭自小客車遭警員製單舉發，然前開
    裁決處分，經異議人異議後，法院已就「吊銷普通大客車駕
    駛執照，3 年內禁考」處分予以撤銷，詎原處分機關卻於99
    年1 月7 日再為本件高市交裁字第裁32-B00000000-0號裁決
    ，裁處異議人吊銷普通大客車駕駛執照，並參加道路交通安
    全講習，3 年內禁考（罰鍰6 萬元業於98年7 月31日繳納）
    ，則該再次吊銷異議人之駕照並禁考之處分，已違反法院裁
    定，且影響異議人生活甚鉅云云，為此聲明異議，請求撤銷
    原處分關於吊銷駕駛執照，3 年內禁考部分等語。
二、按道路交通管理處罰條例第35條第1 項、第3 項規定：「汽
    車駕駛人，駕駛汽車經測試檢定有下列情形之一者，處新臺
    幣15000 元以上60000 元以下罰鍰，並當場移置保管該汽車
    及吊扣其駕駛執照一年；因而肇事致人受傷者，並吊扣其駕
    駛執照二年；致人重傷或死亡者，吊銷其駕駛執照，並不得
    再考領：一、酒精濃度超過規定標準。二、吸食毒品、迷幻
    藥、麻醉藥品及其相類似之管制藥品。」；「汽車駕駛人經
    依第1 項規定吊扣駕駛執照，並於吊扣期間再有第1 項情形
    者，處新臺幣6 萬元罰鍰，並當場移置保管該汽車及吊銷其
    駕駛執照；如肇事致人重傷或死亡者，吊銷其駕駛執照，並
    不得再考領。」；又同條例第68條規定：「汽車駕駛人，因
    違反本條例及道路交通安全規則之規定，受吊銷駕駛執照處
    分時，吊銷其執有各級車類之駕駛執照。」；另按「汽車駕
    駛人，曾依第35條第3 項前段規定吊銷駕駛執照者，三年內
    不得考領駕駛執照；汽車駕駛人，有第35條第1 項規定之情
    形者，應接受道路交通安全講習」，同條例第67條第2 項、
    第24條亦有明文。
三、經查：
(一)、異議人前於97年7 月13日駕駛車牌號碼YU—5271號自用小客
    車酒駕違規，經警舉發，嗣並經異議人駕籍所在地之交通部
    公路總局高雄區監理所於97年7 月16日以高監自裁字第裁80
    -N00000000號裁罰吊扣普通大客車駕駛執照，經異議人聲明
    異議，本院於97年9 月5 日以97年度交聲字第1810號裁定撤
    銷原處分機關吊扣駕照12個月之處分，原處分機關不服提起
    抗告，然經臺灣高等法院高雄分院於97年10月31日以97年度
    交抗字第695 號裁定駁回其抗告而確定；而交通部公路總局
    高雄區監理所乃於97年12月3 日以高監自字第0970055641號
    函通知異議人執行吊扣普通小型車駕照12個月之處分，並於
    公路監理資訊系統／駕照吊扣銷查詢畫面登錄吊扣普通小型
    車駕照1 年（期間為97年12月3 日至98年12月2 日止）。嗣
    異議人又於98年7 月25日再次駕駛前開自用小客車酒駕違規
    ，原處分機關乃於98年7 月31日以高市交裁字裁32-B000000
    00號裁決書，依道路交通管理處罰條例第35條第3 項之規定
    ，對異議人為裁罰罰鍰6 萬元，並吊銷其普通大客車駕駛執
    照，3 年不得考領之處分，異議人不服聲明異議，經本院以
    交通部公路總局高雄區監理所通知異議人「吊扣普通小客車
    駕駛執照1 年處分」之行政處分（即前述97年12月3 日高監
    自字第0970055641號函）未合法確定為由，於98年9 月17日
    以98年度交聲字第2298號裁定，撤銷原處分機關前揭所為「
    吊銷普通大客車駕駛執照，3 年內禁考」之處分。嗣後，交
    通部公路總局高雄區監理乃於98年10月2 日以高監自裁字第
    裁80-N00000000-1號裁決書補正其前述所為「吊扣普通小客
    車駕駛執照1 年處分」之行政處分後，再行通知異議人，異
    議人又再就之聲明異議，惟經本院以98年11月30日以98年度
    交聲字第2907號裁定駁回異議人之異議，且於98年12月15日
    確定。原處分機關乃再於99年1 月7 日以高市交裁字第裁32
    -B00000000-0號裁決書裁處異議人吊銷普通大客車駕駛執照
    ，並參加道路交通安全講習，3 年內禁考（罰鍰6 萬元業於
    98年7 月31日繳納）等情，有上開各該裁定、各該裁決書、
    交通部公路總局高雄區監理97年12月3 日高監自字第097005
    5641號函、異議人普通自用小客車駕駛執照吊扣資料（期間
    為97年12月3 日至98年12月2 日止），及本院公務查詢電話
    各1 份附卷可證，並經本院調得上開本院及臺灣高等法院高
    雄分院各該交通事件卷宗核閱屬實。
(二)、異議人就於98年7 月25日，再次駕駛前開車牌號碼YU—5271
    號自用小客車酒駕違規，在高雄市德民、高楠公路口，為警
    舉發之違規事實，並無爭執，並有高雄市政府警察局舉發違
    反道路交通管理事件通知單、酒測值表（酒測值為0.53MG/L
    ）各1 份在卷可參（見本院99年度交聲字第244 號卷18頁）
    ，自可認定。按「聲明異議事件除法院已依職權或依原處罰
    機關或受處分人之聲請，有停止執行之裁定外，原裁決依下
    列規定處理之：二、原裁決吊扣汽車牌照、駕駛執照或執業
    登記證者，仍依規定執行；如執行吊扣期間已屆滿而法院尚
    未裁定確定者，應即發還該汽車牌照、駕駛執照或執業登記
    證。」；「聲明異議，無停止執行之效力，但依法裁定停止
    執行者，不在此限」，違反道路交通管理事件統一裁罰基準
    及處理細則第66條及道路交通案件處理辦法第15條定有明文
    ，是聲明異議並無停止執行之效力。故縱前述交通部公路總
    局高雄區監理所97年12月3 日高監自字第0970055641號函通
    知異議人執行吊扣普通小型車駕照12個月之處分雖因違反行
    政程序法第98條第3 項未告知救濟方法及救濟期間而未確定
    ，嗣經交通部公路總局高雄區監理所於98年10月2 日以高監
    自裁字第裁80-N00000000-1號裁決書為補正之，並經異議人
    提起聲明異議，然仍無停止執行效力甚明，是異議人上開再
    次酒駕違規時間，顯係於吊扣普通小型車駕照1 年之期間（
    期間自97年12月3 日至98年12月2 日止）；況前述異議人提
    起之聲明異議，業經本院以98年度交聲字第2907號裁定駁回
    確定，是上開「吊扣普通小客車駕駛執照1 年」之處分，已
    經確定，亦甚明確。故而異議人於98年7 月25日之酒駕行為
    乃係於「因酒駕吊扣普通小型車駕照期間」再次酒駕違規之
    事實顯無疑義。原處分機關就此裁決吊銷其普通大客車駕駛
    執照，並參加道路交通安全講習，3 年內禁考（罰鍰6 萬元
    業於98年7 月31日繳納），並無違誤。異議人辯稱；「本院
    業已以98年度交聲字第2298號裁定，撤銷原處分機關所為吊
    銷普通大客車駕駛執照，3 年內禁考之處分，原處分機關竟
    再為本件裁決，違反法院裁定」云云，顯係就本院98年度交
    聲字第2298號裁定僅撤銷原處分機關98年7 月31日高市交裁
    字裁32-B00000000號裁決不合法之部分，而應由原處分機關
    另為適法裁決處分之程序，有所誤會，自無可採。
(三)、又按道路交通管理處罰條例第68條規定：「汽車駕駛人，因
    違反本條例及道路交通安全規則之規定，受吊銷駕駛執照處
    分時，吊銷其持有各級車類之駕駛執照」，而95年3 月1 日
    修正施行前之道路交通管理處罰條例第68條原規定：「汽車
    駕駛人，因違反本條例及道路交通安全規則之規定，受吊扣
    或吊銷駕駛執照處分時，吊扣或吊銷其持有各級車類之駕駛
    執照」，即修正施行後之條文業已刪除「吊扣或」等規定，
    觀其提案修正理由「原條文將違法或違規駕駛人所持有各級
    車類之駕駛執照一併吊扣，失之過酷，影響人民工作及生活
    過鉅」（詳卷附立法院公報第94卷第70期第136 頁、第138
    頁之院會紀錄），是依上開規定受吊銷駕照處分者，仍維持
    吊銷其持有各級車類之駕駛執照。異議人之普通自用小客車
    駕駛執照既因酒駕違規交通事件而遭吊扣，竟於駕駛執照吊
    扣期間復再次駕駛自用小客車酒駕違規，自屬汽車駕駛人經
    依道路交通管理處罰條例第35條第1 項規定吊扣駕駛執照，
    並於吊扣期間再有該條例第35條第1 項情形之交通違規行為
    ，業如前述，是縱異議人再次酒駕違規係駕駛自用小客車，
    然依道路交通管理處罰條例第35條第3 項、第68條規定，自
    應吊銷其持有各級車類之駕駛執照，是異議人以其生計受影
    響，並質疑原處分機關吊銷異議人普通大客車駕駛執照有所
    違誤之辯解，自無理由。
四、綜上，原處分機關以異議人違規事實明確，而依首揭規定，
    為本件裁決，並無違誤，本件異議人之異議為無理由，應予
    駁回。
五、據上論斷，應依道路交通案件處理法第19條，裁定如主文。
中    華    民    國   100    年    2     月   15    日
                   交通法庭    法  官  陳億芳
以上正本證明與原本無異。
如不服本裁定應於送達後5日內向本院提出抗告狀。
中    華    民    國   100    年    2     月   15    日
                               書記官  鄭於珮